臺灣高雄地方法院刑事判決　　　　　　　95年度訴字第3191號
公　訴　人　臺灣高雄地方法院檢察署檢察官
被　　　告　乙○○
上列被告因毒品危害防制條例案件，經檢察官提起公訴（95年度
毒偵字第6307號），本院改依簡式審判程序審理，判決如下：
    主  文
乙○○施用第一級毒品，累犯，處有期徒刑捌月，扣案之第一級
毒品海洛因壹包（驗後淨重零點壹貳肆公克）沒收銷燬之；又施
用第二級毒品，累犯，處有期徒刑參月。應執行有期徒刑拾月，
扣案之第一級毒品海洛因壹包（驗後淨重零點壹貳肆公克）沒收
銷燬之。
    事  實
一、乙○○前因搶奪等案件，經本院以92年度訴字第1251號判決
    ，判處有期徒刑4 月、5 月，應執行有期徒刑8 月確定，於
    民國92年11月17日執行完畢。又曾因施用毒品案件，經本院
    以92年度毒聲字第2605號裁定送觀察、勒戒後，於92年5 月
    14日因無繼續施用毒品傾向釋放，並經臺灣高雄地方法院檢
    察署檢察官以92年度毒偵字第2509號為不起訴處分確定在案
    。詎其仍不知戒絕毒癮，明知海洛因及甲基安非他命，分別
    經公告列為毒品危害防制條例第2 條第2 項第1 款之第一級
    毒品及同條項第2 款之第二級毒品，不得非法持有、施用，
    猶於前開觀察、勒戒執行完畢釋放後5 年內，基於施用第一
    級毒品海洛因之犯意，於95年7 月15日夜間，在位於高雄市
    左營區蓮池潭之公共廁所內，以將第一級毒品海洛因加水置
    於針筒內注射手臂血管之方式，施用第一級毒品海洛因1 次
    ；又其另基於施用第二級毒品甲基安非他命之犯意，於95年
    7 月17日下午8 時19分許起回溯24小時內之某時點，在其位
    於高雄市○○區○○路40巷60弄9 號之住處內，以將第二級
    毒品甲基安非他命置於吸食器內燒烤吸食之方式，施用第二
    級毒品甲基安非他命1 次。嗣於95年7 月17日下午4 時40分
    許，其行經高雄市新興區○○○路240 號前，因形跡可疑為
    警盤查，扣得預備供其施用之第一級毒品海洛因1 包（驗後
    淨重0.124 公克），並採集其尿液送檢，因而查悉上情。
二、案經高雄縣政府警察局仁武分局報請臺灣高雄地方法院檢察
    署檢察官偵查起訴。
    理  由
一、按本件被告乙○○所犯係死刑、無期徒刑、最輕本刑為3 年
    以上有期徒刑以外之罪，其於準備程序就前揭被訴事實為有
    罪之陳述，經受命法官告知簡式審判程序之旨，並聽取其與
    公訴人意見後，本院認無不得或不宜改依簡式審判程序進行
    之處，爰依刑事訴訟法第273 條之1 第1 項、第284 條之1
    ，裁定本件由受命法官獨任進行簡式審判程序，合先敘明。
二、前揭犯罪事實，業據被告於本院審理中坦承不諱，且其前開
    為警查獲後，採集尿液送檢之檢驗結果，係呈施用第一級毒
    品海洛因後所會產生之嗎啡陽性反應，及施用第二級毒品甲
    基安非他命後所會產生之甲基安非他命陽性反應，有臺灣檢
    驗科技股份有限公司95年7 月28日KＺ000000000000號濫用藥
    物尿液檢驗報告在卷可稽，而扣案之1 包物品，經高雄市立
    凱旋醫院鑑驗結果，確係第一級毒品海洛因（驗後淨重0.12
    4 公克），有該院95年10月10日高市凱醫驗字第2525號濫用
    藥物成品檢驗鑑定書附卷可佐（上開被告以外之人於審判外
    所為之書面陳述，因本件已改行簡式審判程序，依刑事訴訟
    法第159 條第2 項之規定，應具有證據能力），則被告前開
    自白顯與事實相符，堪以採信。而被告前因施用毒品案件，
    經本院以92年度毒聲字第2605號裁定送觀察、勒戒後，於92
    年5 月14日因無繼續施用毒品傾向釋放，並經臺灣高雄地方
    法院檢察署檢察官以92年度毒偵字第2509號為不起訴處分確
    定在案等情，有臺灣高雄地方法院檢察署刑案資料查註紀錄
    表及臺灣高等法院被告前案紀錄表在卷可憑。綜上所述，被
    告於觀察、勒戒執行完畢釋放後，5 年內再犯施用第一級毒
    品海洛因及第二級毒品甲基安非他命之犯行至明，本件事證
    明確，被告犯行堪以認定。
三、按海洛因及甲基安非他命，分別係毒品危害防制條例第2 條
    第2 項第1 款所稱之第一級毒品及同條項第2 款所稱之第二
    級毒品，故核被告所為，係犯該條例第10條第1 項之施用第
    一級毒品罪及同條第2 項之施用第二級毒品罪。被告持有第
    一級毒品海洛因及第二級毒品甲基安非他命後，進而施用，
    其持有之低度行為均應為施用之高度行為所吸收，不另論罪
    。又被告所犯上開2 罪間，犯意各別、行為互殊，觸犯構成
    要件相異之罪名，自應分論併罰。被告有犯罪事實欄所載之
    前科紀錄，有前開臺灣高等法院被告前案紀錄表及臺灣高雄
    地方法院檢察署被告之刑案資料查註紀錄表在卷可稽，其受
    有期徒刑執行完畢，5 年內故意再犯本件最重本刑為有期徒
    刑以上之2 罪，為累犯，均應依刑法第47條第1 項規定加重
    其刑。爰審酌被告經觀察、勒戒後，尚未能戒絕毒癮，足證
    前開保安處分措施實難矯治其惡性，惟念其犯後坦承罪行，
    態度良好，而所犯係自戕行為，尚未對他人造成實害等一切
    情狀，分別量處如主文所示之刑，並定應執行之刑，以資懲
    儆。扣案之毒品確為第一級毒品海洛因之事實，業如前述，
    而因鑑定單位一般係以傾倒之方式，將包裝袋內之第一級毒
    品海洛因倒出而與包裝袋分離而稱重，必要時，輔以刮杓刮
    取袋內粉末，然無論依何種方式分離，包裝袋內均有極微量
    之第一級毒品海洛因殘留，業經法務部調查局以93年3 月19
    日調科壹字第09300113060 號函釋在案，此為本院職務上已
    知之事實，足認前開空包裝袋，其內含有極微量第一級毒品
    海洛因殘留而無法析離，應整體視為查獲之第一級毒品海洛
    因，依毒品危害防制條例第18條第1 項前段之規定，諭知沒
    收銷燬之；至於鑑識耗損之第一級毒品海洛因，既已滅失，
    爰不再行諭知沒收銷燬，併此敘明。
據上論斷，應依刑事訴訟法第273 條之1 第1 項、第284 條之1
、第299 條第1 項前段，毒品危害防制條例第10條第1 項、第2
項、第18條第1 項前段，刑法第11條、第47條第1 項、第51條第
5 款，判決如主文。
本案經檢察官甲○○到庭執行職務。
中　　華　　民　　國　　96　　年　　1 　　月　　31　　日
                  刑事第五庭    法　官 陳君杰
以上正本證明與原本無異。
如不服本判決，應於判決送達後10日內，向本院提出上訴狀。
中　　華　　民　　國　　96　　年　　1 　　月　　31　　日
                                書記官 陳昱良
附錄本判決論罪科刑法條全文：
毒品危害防制條例第10條
施用第一級毒品者，處6月以上5年以下有期徒刑。
施用第二級毒品者，處3年以下有期徒刑。
